【裁判字號】    89,易,939
【裁判日期】    891208
【裁判案由】    傷害
【裁判全文】
臺灣士林地方法院刑事判決                          八十九年度易字第九三九號
    公  訴  人  臺灣士林地方法院檢察署檢察官
    被      告  丁○○
                乙○○
右列被告等因傷害案件，經檢察官提起公訴（八十九年度偵字第二三三二號），本院
判決如左：
    主  文
丁○○、乙○○共同傷害人之身體，各處有期徒刑參月，如易科罰金，均以參佰元折
算壹日。
    事  實
一、丁○○於民國八十九年元月二十三日凌晨零時許尾牙宴後返回址設臺北市○○區
    ○○路三段一九０巷十四號一樓住處時，因住居同址二樓之鄰居丙○○至其住處
    向其指摘其住處前雜物堆於八十九年元月二十二日晚間失火、已引致公共危險云
    云，而心生不滿，乃先以電話聯絡友人乙○○前來，並與乙○○基於共同傷害之
    犯意，於八十九年元月二十三日凌晨一時三十二分許，先猛按丙○○之門鈴，並
    於丙○○打開住處大門詢問何事之際，將丙○○拖拉至一、二樓樓梯間處，由丁○○拉住丙○○，再由乙○○持在丁○○住處前拾得之長條木棍乙支毆打丙○○
    ，此時丙○○之子甲○○及其夫周有儀見狀，亦趕至樓梯間欲救援丙○○，並欲
    奪下乙○○所持木棍之際，甲○○亦遭乙○○所持木棍擊中手部；致丙○○受有
    右手一×一公分、三×四公分之瘀傷，左手一×一公分、三×二公分之瘀傷，臀
    部四×二公分之瘀傷，臉部擦傷之傷害；而甲○○則受有左手上肢二×一公分之
    瘀擦傷。
二、案經丙○○、甲○○訴由臺北市政府警察局南港分局報請臺灣士林地方法院檢察
    署檢察官偵查起訴。
    理  由
一、訊據被告丁○○及乙○○均矢口否認有何共同傷害告訴人丙○○及甲○○之犯行
    ，被告丁○○辯稱：伊於八十九年元月二十三日凌晨尾牙宴後，與同居人孫素津
    一同返家，丙○○就在伊住處門口指責伊放火，並叫她兒子甲○○將伊打倒在地
    ，經孫素津將伊拉回住處客廳後，即由孫素津主動以電話聯絡乙○○，約五分鐘
    後，乙○○乃與其妻何麗合騎機車過來，乙○○抵達後先至伊住處要求伊在客廳
    休息後，就直接出去，因伊一直停留在住處內，之後發生何事伊並不清楚，伊絕
    無將丙○○強拖下樓並與乙○○共同毆打丙○○、甲○○成傷云云。被告乙○○
    則辯稱：當日凌晨孫素津打電話過來提及丁○○為一塊布與丙○○起爭執，丁○○並遭甲○○毆打，要求伊過去處理，伊即與妻何麗合前往丁○○住處後，先由
    伊在一樓大門處按丙○○門鈴，丙○○即與其子甲○○、其夫周有儀一同下樓，
    因伊質問丙○○為何打人之時口氣不佳，丙○○等三人就衝過來，由周有儀自後
    方拉住伊，甲○○打伊，丙○○則抓伊的臉，伊為抵擋掙扎，與丙○○等三人均
    跌倒在騎樓停放車輛處，後來警察就來了，過程中伊並未持有木棍或任何器械，
    只是用手揮擋，並未打人云云。
二、然查：前揭事實已據告訴人丙○○及甲○○於警訊、檢察官偵查中均指述歷歷（
    見八十九年元月二十九日丙○○警訊筆錄、八十九年元月二十九日甲○○警訊筆
    錄、檢察官八十九年三月十七日、八十九年六月八日訊問筆錄），且互核相符；
    而渠等因之分別受有如事實欄所示傷害等情，亦有台北市立忠孝醫院於八十九年
    元月二十四日出具之驗傷診斷書二紙附卷可稽。另證人周有儀亦結證稱：因被告
    丁○○住處門口前於八十九年元月二十二日晚間發生小火警，經伊妻丙○○告知
    丁○○後，丁○○甚表不悅；於案發時伊原在房間睡覺，因聽到一樓大門有一聲
    巨響，經驚醒後見伊妻丙○○已開門查看，卻遭人拉出去，伊就衝出住處大門，
    見乙○○手持木棍將丙○○打倒在地且嘴角流血，丁○○則在旁以三字經罵人，
    伊即與伊子甲○○上前制止並搶下乙○○所持木棍，惟伊子甲○○之手則被乙○○所持木棍擊中，丁○○亦與伊發生拉扯，伊有向臺北市政府警察局南港分局玉
    成派出所報警，警方亦趕抵現場處理等語明確（見檢察官八十九年六月八日訊問
    筆錄），亦與告訴人等所指各節大致相符。而證人即據報趕抵現場處理之臺北市
    政府警察局南港分玉成派出所警員陳志誠亦具結證稱：伊至現場時，有一女子說
    手部受傷，嘴巴流血，伊確看到有瘀傷，而現場則有一堆四角型木棍等語屬實（
    見檢察官八十九年六月二十二日訊問筆錄），並提出記載當日處理情形之工作紀
    錄簿影本乙紙存卷為據。足見告訴人等指述：係遭被告二人共同傷害，其中被告
    乙○○尚以現場木棍毆人等語，應非虛言。雖被告二人均一再否認上情，並於本
    院中各舉證人即被告丁○○之同居人孫素津及被告乙○○之妻何麗合到庭為證；
    惟查：證人孫素津所證：伊於八十九年元月二十三日凌晨返家如廁後外出，即見
    丁○○遭丙○○、甲○○及周有儀三人打倒在地，伊即主動以電話通知乙○○前
    來講和，乙○○與其妻何麗合抵達後，丁○○、乙○○即與丙○○、甲○○及周
    有儀發生拉扯並一起跌倒云云（見本院八十九年十二月一日審判筆錄），核與被
    告丁○○所辯：丙○○的兒子打伊時，周有儀並沒有下樓一起打伊，而乙○○抵
    達後，伊一直待在住處客廳，並未外出，根未不知發生何事，亦未與告訴人等發
    生拉扯云云（見本院八十九年十二月一日審判筆錄），差異甚多；而證人何麗合
    所證：伊與伊夫係接獲孫素津電話後，前往丁○○住處，伊夫妻並與丁○○、孫
    素津一同在樓下按丙○○住處門鈴云云（見本院同前審判筆錄），又核與被告乙○○所辯：伊去按丙○○住處門鈴時，伊妻何麗合係站在丁○○住處門口外，丁○○及孫素津則站在丁○○住處門口內云云，並非一致。況被告丁○○於警訊之
    初雖即否認有傷害犯行，然係陳稱：伊於案發當日返冢時，丙○○與甲○○、周
    有儀三人即因伊住處前火警乙事至伊住處與伊理論，於理論中，伊認對方有三人
    ，擔心會被打，便趕緊打電話請乙○○前來，乙○○抵達後，便由乙○○按丙○○住處門鈴，之後雙方有發生拉扯及爭執云云（見被告丁○○於八十九年二月十
    四日警訊筆錄），全然未提及曾先遭丙○○、甲○○、周有儀三人毆打成傷之情
    ，於本案偵、審中亦未能提出任何驗傷之證明；而其於檢察官偵查中復陳稱：當
    日確有按電鈴找丙○○出來理論云云（見檢察官八十九年三月十七日訊問筆錄）
    ；然竟於本院審理時推稱：案發時均留在住處，並未外出，是以全然不知發生何
    事云云，其所辯確前後反覆；且其與共同被告乙○○之辯詞，復與證人孫素津、
    何麗合證詞之間，均出入甚多；衡諸該等證人分係被告之同居人及配偶至親，所
    證各節難免有偏頗迴護之處，均難採為有利於被告等之證據。綜上所述，被告等
    所辯各節均無非卸責之詞，不足採信。本件事證明確，被告等犯行均堪認定，應
    依法論科。
三、核被告二人所為，均係犯刑法第二百七十七條第一項傷害罪。被告二人就上開罪
    行間，有犯意聯絡及行為分擔，應依共同正犯論處。被告二人一共同傷害行為致
    告訴人二人受傷，係一行為觸犯二罪名，應依想像競合犯之規定以一罪論。爰審
    酌被告等各人之素行、犯罪之動機、目的、手段、所為對被害人身心所造成損害
    之程度，及犯罪後否認犯行之態度及其他一切情狀，就渠二人分別量處如主文所
    示之刑，並均諭知易科罰金之折算標準，以資懲儆。又被告等於案發現場拾得持
    以傷害告訴人等之木棍乙支，業據被告等否認為渠等所有（見本院八十九年十二
    月一日審判筆錄），自毋庸宣告沒收，附此敘明。
據上論斷，應依刑事訴訟法第二百九十九條第一項前段、刑法第二十八條、第二百七
十七條第一項、第五十五條，第四十一條，罰金罰鍰提高標準條例第一條前段、第二
條，判決如主文。
本案經檢察官懷到庭執行職務
中      華      民      國    八十九    年     十二     月      八      日
                                  臺灣士林地方法院刑事第三庭
                                      法  官
右正本證明與原本無異。
如不服本判決，應於判決送達後十日內，向本院提出上訴狀。
附錄本案論罪科刑法條全文：
刑法第二百七十七條
傷害人之身體或健康者，處三年以下有期徒刑、拘役或一千元以下罰金。
犯前項之罪因而致人於死者，處無期徒刑或七年以上有期徒刑；致重傷者
，處三年以上十年以下有期徒刑。


司法院資訊處製作；財團法人民間司法改革基金會備份。
